【裁判字號】    97,聲,1069
【裁判日期】    970722
【裁判案由】    停止強制執行
【裁判全文】
臺灣桃園地方法院民事裁定              97年度聲字第1069號
聲  請  人  乙○○
            甲○○
相  對  人  桃園縣蘆竹鄉農會
                        號
法定代理人  丙○○
上列當事人間聲請停止強制執行事件，本院裁定如下：
    主  文
聲請駁回。
聲請程序費用由聲請人負擔。
    理  由
一、本件聲請意旨略以：相對人持本院89年度促字第21830 號支
    付命令向本院聲請強制執行案件，惟兩造間之債務關係尚有
    新台幣（下同）130 萬元部分，需以實體法審理解決，聲請
    人曾於民國95年10月20日向本院就前述支付命令聲請再審，
    經本院以95年度補字第304 號案件裁定補費，聲請人亦已依
    規定繳納完畢，按依據民事訴訟法第521 條第1 項後段規定
    ，支付命令有四百九十六條第一項之情形者，得提起再審之
    訴，並以原支付命令之聲請，視為起訴。則本件相對人所持
    執行名義已不存在，應不得再為強制執行。又依據強制執行
    法第18條第2 項規定，提起再審或異議之訴法院因必要情形
    或依聲請定相當並確實之擔保，得為停止強制執行之裁定，
    然本件聲請人所提供之抵押擔保不動產，價值為8,000 餘萬
    元，縱使本件停止強制執行程序，債權人仍能獲得全數清償
    ，故無另供擔保之必要。且本件聲請人持有之他筆債權金額
    為2 億1,000 萬元，現於本院95年度執七字第9384號強制執
    行案件受分配中，如該筆分配款領回後，即可償還前述66 0
    萬元之債務，若相對人執意拍賣抵押物，必造成本件聲請人
    鉅額損害，亦有違強制執行法第96條之規定。爰依法為停止
    強制執行之聲請。
二、按提起異議之訴，法院認為有必要情形，依強制執行法第18
    條第2 項規定，固得為停止強制執行之裁定。但是否有必要
    情形，自應由法院依自由意思認定之。
三、查本件聲請人主張其已於95年10月20日向本院就前述支付命
    令聲請再審，經本院以95年度補字第304 號案件裁定補費，
    聲請人亦已依規定繳納完畢，依據民事訴訟法第521 條第1
    項後段規定，支付命令有四百九十六條第一項之情形者，得
    提起再審之訴，並以原支付命令之聲請，視為起訴。則本件
    相對人所持執行名義已不存在，應不得再為強制執行云云。
    惟查，前述本院95年度補字第304 號案件雖經本件聲請人繳
    納裁判費後，由本院96年度再字第1 號分案審理，惟前述再
    審事件亦經本院於96年1 月27日裁定駁回本件聲請人再審之
    訴確定在案，且經本院查詢後，本件聲請人亦無其他提起再
    審或異議之訴等事件，故本件聲請人並不符強制執行法第18
    條第2 項所定得以供擔保為停止強制執行之聲請，是其聲請
    ，即屬於法不合，難以准許。至本件聲請人所陳稱其持有之
    他筆債權金額為2 億1,000 萬元，現於本院95年度執七字第
    9384號強制執行案件受分配中，如該筆分配款領回後，即可
    償還前述66 0萬元之債務，相對人執意拍賣抵押物，必造成
    本件聲請人鉅額損害，亦有違強制執行法第96條之規定云云
    ，此部分主張縱屬真實，亦屬民事執行程序禁止超額執行之
    規定所應審認，自非停止強制執行聲請所得斟酌之範疇，故
    本院認本件尚無停止強制執行之必要，從而，聲請人之聲請
    ，自難認為有理由，應予駁回。
四、依強制執行法第30條之一，民事訴訟法第95條、第78條，裁
    定如主文。
中    華    民    國    97    年    7     月    22    日
                  民事第三庭    法  官  陳清怡
以上正本係照原本作成。
如對本裁定抗告須於裁定送達後10日內向本院提出抗告狀，並應
繳納抗告費新台幣1,000 元。
中    華    民    國    97    年    7     月    22    日
                                書記官  劉璟佳


司法院資訊處製作；財團法人民間司法改革基金會備份。
